nb: Limstyrke: Ekstra sterk; Mild; Middels; Sterk; Annet
bg-BG: Сила на лепилото: Изключително силен; Слаб; Среден; Силен; Други
sv: Limstyrka: Extra stark; Mild; Medium; Stark; Övrigt
fi: Liiman vahvuus: Extravahva; Kevyt; Keskimääräinen; Vahva; Muu
tr: Tutkal Gücü: Ekstra güçlü; Narin; Orta; Güçlü; Diğer
zh-CN: 胶水强度: 超强; 温和; 媒介; 强; 其他
nl: Lijmsterkte: Extra sterk; Mild; Medium; Sterk; Andere
pt-PT: Resistência da cola: Extra forte; Macio; Médio; Forte; Outro
th: ความแข็งของกาว: ติดทนเป็นพิเศษ; อ่อนโยน; สื่อ; ติดทนมาก; อื่นๆ
lt-LT: Klijų stiprumas: Ypač stiprūs; Lengvi; Vidutiniški; Stiprūs; Kita
fr: Résistance de la colle: Très fort; Doux; Moyen; Fort; Autre
zh-TW: 膠水強度: 特強; 溫和; 媒介; 強; 其他
da: Limstyrke: Ekstra stærk; Blid; Medium; Stærk; Andet
pt-BR: Força da cola: Extra forte; Suave; Médio; Forte; Outro
cs: Pevnost lepidla: Extra silné; Slabé; Médium; Silné; Jiné
ko: 접착제 강도: 매우 강력함; 약함; 매체; 강함; 기타
el: Δύναμη κόλλας: Εξαιρετικά δυνατό; Ήπια; Μέση; Ισχυρή; Άλλο
es: Fuerza del pegamento: Extrafuerte; Amable; Medio; Fuerte; Otros
vi: Độ bền keo: Cực mạnh; Nhẹ; Vừa; Mạnh; Khác
hr-HR: Čvrstoća ljepila: Ekstra jako; Slabo; Srednje; Jako; Ostalo
hu: Ragasztó erőssége: Extra erős; Enyhe; Közepes; Erős; Egyéb
pl: Wytrzymałość kleju: Bardzo mocny; Delikatny; Środek; Bardzo mocny; Inne
en: Glue strength: Extra strong; Gentle; Medium; Strong; Other
ro-RO: Rezistență lipici: Foarte puternică; Redusă; Medie; Puternică; Altele
sl-SI: Moč lepila: Ekstra močna; Nežna; Srednja; Močna; Drugo
it: Forza della colla: Extra forte; Debole; Medium; Forte; Altro
ru: Прочность склеивания: Очень прочный; Легкий; Средний; Прочный; Другое
ja: 接着強度: 非常に強い; 弱い; 媒体; ストロング; その他
de: Kleberstärke: Extra stark; Sanft; Medium; Stark; Sonstiges
sk-SK: Pevnosť lepidla: Extra silný; Jemný; Stredný; Silný; Iné